# 请教陈版主，关于政府共同出资扶贫电站会计处理的问题

提问人：Asir110 时间：2019-08-12 10:54:26
陈老师您好，有个实务问题请教您。A 公司与当地政府合作建设一个扶贫电站，建设时 A 与政府共同出钱50% 建造，建造完成项目电站的公司 B 的公司章程、工商登记都只有 A 公司，政府和 A 公司只有合作协议，协议约定每年支付固定金额的扶贫款连续 20 年， 20 年和电站项目资产的剩余处置权政府享有 50%，政府不参与经营管理、不承担任何经营风险。本事务所一家客户C 拟收购B 项目电站，项目电站由于每年存在较大金额的扶贫义务，导致评估收益法是净资产是负数。
问题 1 ：B 公司收到政府的项目建设款如何入账？享有剩余资产处置权似乎应该作为权益工具，但是又不可避免交付现金（每年的扶贫款）又似乎应该作为债务工具？
问题 2 ：评估收益法净资产是负数导致，实际是由于扶贫义务导致，如果基于资产成本法就不存在减值，审计报告的评估减值是基于收益法还是应该是成本法？
问题 3 ：该固定金额固定年份的扶贫义务是否可以作为预计负债，如果可以的话，借方什么科目？

回答人：chenyiwei
1 、按约定在运营期内每年应支付的定额扶贫款，应按其折现值计入电站的固定资产价值，同时确认长期应付款和未确认融资费用。参考：《计学撮要2018 》之“问题 1-1-7（扶贫支出应否作为项目工程成本支出问题）”。
2 、B 公司收到的政府拨款应去认为负债，不是权益工具。
3 、成本法（资产基础法）的评估结果既不代表资产或资产组的 “公允价值减去处置费用”，也不代表其未来现金流量的折现值，所以不能作为资产减值测试中确定资产或资产组可收回金额的依据。